Inventaris van het archief van de Rijksdienst voor het Wegverkeer, (1937) 1949-1980
Nationaal Archief, Den Haag
- DOCUMENTATIE, III.
  - APK Kroniek Infoa, 1979-1980; 319; 1 omslag